【裁判字號】    97,易,263
【裁判日期】    970708
【裁判案由】    竊盜
【裁判全文】
臺灣宜蘭地方法院刑事判決               97年度易字第263號
公  訴  人  臺灣宜蘭地方法院檢察署檢察官
被      告  甲○○
上列被告因竊盜案件，經檢察官聲請以簡易判決處刑（97年度偵
字第885號），及移送併案審理（97年度偵字第1334號），本院
宜蘭簡易庭認不宜以簡易判決處刑，移送本院刑事庭依通常程序
審理，被告於本院準備程序中為有罪之陳述，經告以簡式審判程
序之旨，並聽取當事人意見後，本院裁定簡式審判程序，判決如
下：
    主  文
甲○○竊盜，處拘役伍拾玖日，如易科罰金，以新臺幣壹仟元折
算壹日，緩刑貳年。
    事  實
一、甲○○基於意圖為自己不法所有之犯意，自民國97年1月11
    日22時40分許起至同日23時10許止，竟於駕駛車號IA-2348
    號自用小貨車從宜蘭縣羅東鎮火車站出發至宜蘭縣宜蘭市○
    ○路○段與復興路路口附近回頭城住處途中，沿路在宜蘭縣
    羅東鎮○○路陸橋下去之路旁、宜蘭監理站、加油站、二結
    鄉某處統一超商及宜蘭縣宜蘭市○○路○段與復興路路口附
    近安全島等處，徒手竊取第七屆立法委員參選人林建榮、陳
    金德、乙○○○等之競選旗幟約4、50支，其中立法委員參
    選人乙○○○之競選旗幟約有21支（業經公訴人當庭更正如
    上），得手後並放置在上開小貨車載運回家供己農作使用。
二、案經乙○○○訴由宜蘭縣警察局政府宜蘭分局及羅東分局報
    請臺灣宜蘭地方法院檢察署檢察官偵查起訴及移送併辦。
    理  由
一、本件係經被告於準備程序為有罪之表示，而經本院裁定以簡
    式審判程序加以審理，依刑事訴訟法第273條之2、第159條
    第2項之規定，不適用傳聞法則有關限制證據能力之相關規
    定；並得依同法第310條之2準用第454條之規定製作略式判
    決書（僅記載「證據名稱」），合先敘明。
二、前項犯罪事實，有下列事證足資證明：
  (一)被告甲○○之自白。
  (二)證人謝文凱及告訴人乙○○○之證述。
  (三)車籍查詢基本資料、偵辦刑案照片4張、光碟及翻拍照片41
    張。
  (四)扣案之立法委員參選人乙○○○之競選旗幟5支及贓物認領
    保管單1紙。
三、核被告甲○○所為，係犯刑法第320條第1項之竊盜罪。被告
    沿路竊盜立法委員參選人競選旗幟之行為，係以接續之意思
    ，於密接時間、地點，持續侵害同一法益，屬接續犯，應為
    一罪。又被告係以接續竊盜之一行為，竊取數立委候選人所
    有之競選旗幟，而侵害數法益，為想像競合犯，應依刑法第
    55條規定，從一重論以竊盜罪處斷。再者，檢察官雖僅就事
    實欄所示竊盜立法委員參選人乙○○○競選旗幟5支之犯行
    聲請簡易判決處刑，惟被告竊取其餘競選旗幟之部分，與經
    聲請簡易判決處刑論罪科刑之竊盜犯行，既有接續犯及想像
    競合犯之一罪關係，復經檢察官移送併案審理，並當庭更正
    擴張犯罪事實，自為聲請簡易判決處刑之效力所及，本院應
    併予審理。至告訴人雖指稱被告所為，係結夥3人竊盜，並
    涉犯公職人員選舉罷免法第98條（告訴人誤繕為第90條）第
    1項第1款之強制罪，惟經觀諸全案卷證資料，並查無其他具
    體事證足資證明被告與他人有何犯意聯絡之情；另就違反選
    罷法部分，被告辯稱：伊認那時競選活動時間已經結束等語
    ，經查，第7屆立法委員選舉之競選活動期間確實係至97 年
    1月11日下午10時止一事，亦有中央選舉委員會97年1月1日
    中選一字第0963100346號函文存卷可按，被告上開辯解，核
    非無據。因此，被告於競選活動期間結束後，竊盜告訴人及
    其他立委候選人競選旗識之行為，應核與公職人員選舉罷免
    法第98條第1項第1款強制罪之主客觀構成要件有間，尚難以
    之相繩，均附此敘明。爰審酌被告不思以正途取得農用所需
    ，竟貪圖不法利益，意圖行竊以獲取財物，毫無他人所有物
    之概念，惟衡其犯罪之動機、目的乃單純為了農用、手段尚
    認和平，而扣案之競選旗幟5支已發還予告訴人，被告並賠
    償告訴人損失，與告訴人達成和解，所生危害非鉅，暨犯後
    態度等一切情狀，量處如主文所示之刑，並諭知易科罰金之
    折算標準，以資儆懲。公訴人雖具體求處有期徒刑3月，惟
    本院認量處如主文所示之刑，已足資懲儆，附此敘明。又被
    告前因故意犯罪受有期徒刑以上刑之宣告，執行完畢後，5
    年以內未曾因故意犯罪而受有期徒刑以上刑之宣告，有臺灣
    高等法院被告前案紀錄表在卷可考，被告因一時失慮，致觸
    法網，經此偵查、審判教訓後，應知所警惕，信無再犯之虞
    ，並參酌其已與告訴人乙○○○達成和解，有宜蘭縣羅東鎮
    調解委員會調解書1份附卷可稽，本院因認前開宣告之刑，
    以暫不執行為適當，爰依刑法第74條第1項第1款規定，併予
    宣告緩刑2年，以啟自新。
據上論斷，應依刑事訴訟法第452條、第273條之1第1項、第299
條第1項前段、第310條之2、第454條，刑法第320條第1項、第41
條第1項前段、第55條、第74條第1項第1款，判決如主文。
本案經檢察官賴慶祥到庭執行職務
中    華    民    國    97    年    7     月    8     日
                        刑事第二庭  法  官  陳映佐
以上正本證明與原本無異。
如不服本判決應於收受本判決後10日內向本院提出上訴書狀，並
應敘述具體理由。若未敘述理由者，應於上訴期間屆滿後20日內
向本院補提理由書狀（均須按他造當事人之人數附繕本）。
                                    書記官  何適熹
中    華    民    國    97    年    7     月    8     日
附錄法條：
刑法第320條第1項：
意圖為自己或第三人不法之所有，而竊取他人之動產者，為竊盜
罪，處5年以下有期徒刑、拘役或5百元以下罰金。


司法院資訊處製作；財團法人民間司法改革基金會備份。
